【裁判字號】    95,訴,202
【裁判日期】    950307
【裁判案由】    毒品危害防制條例
【裁判全文】
臺灣桃園地方法院刑事判決              95年度訴字第202號
公  訴  人  臺灣桃園地方法院檢察署檢察官
被      告  甲○○
                    （另案在臺灣高雄監獄第二監獄執行中）
指定辯護人  本院公設辯護人乙○○
上列被告因違反毒品危害防制條例案件，經檢察官提起公訴（94
年度毒偵字第6022號），被告於本院行準備程序中就被訴事實為
有罪之陳述，由本院合議庭裁定由受命法官獨任進行簡式審判程
序，後經檢察官聲請依協商程序判決，本院判決如下：
    主  文
甲○○連續施用第一級毒品，累犯，處有期徒刑拾月，扣案第一
級毒品海洛因（驗餘淨重共零點肆參公克）沒收銷燬之，扣案注
射針筒壹支及用以盛裝第一級毒品海洛因之塑膠袋貳只（袋重共
零點伍公克）沒收；又連續施用第二級毒品，累犯，處有期徒刑
柒月。應執行有期徒刑壹年參月，扣案第一級毒品海洛因（驗餘
淨重共零點肆參公克）沒收銷燬之，扣案注射針筒壹支及用以盛
裝第一級毒品海洛因之塑膠袋貳只（袋重共零點伍公克）沒收。
    事實及證據
一、甲○○前因違反毒品危害防制條例案件，經本院於民國93年
    4 月29日以93年度訴字第271 號判決判處應執行有期徒刑10
    （其中施用第1 級毒品部分判處有期徒刑7 月，施用第2 級
    毒品部分判處有期徒刑4 月），於93年5 月20日確定。又因
    竊盜案件，經臺灣板橋地方法院於93年7 月5 日以93年度簡
    字第614 號簡易判決判處有期徒刑5 月，於93年8 月2日 確
    定。上揭2 罪刑經接續執行（共1 年3 月），業於94年7 月
    15日縮短刑期執行完畢，仍不知悔改。
二、甲○○前因施用毒品案件，經裁定送觀察、勒戒後，認有繼
    續施用毒品之傾向，經本院裁定令入戒治處所施以強制戒治
    1 年，嗣於91年10月22日強制戒治期滿，於翌日釋放出所，
    並經臺灣桃園地方法院檢察署檢察官以91年度戒偵字第623
    號為不起訴處分確定，詎其並未戒斷施用毒品惡習，基於施
    用第1 級毒品海洛因（下稱海洛因）之概括犯意，自94年7
    月下旬某日起至94年10月31日下午6 時許止，連續在其位於
    彰化縣二林鎮租屋處、桃園縣大園鄉埔心村11鄰埔心69號等
    處，以將海洛因摻水置入注射針筒內，再以注射針筒施打前
    開海洛因進體內之方式，連續施用海洛因多次。其另基於施
    用第2 級毒品甲基安非他命之概括犯意，自94年8 月下旬某
    日起至94年10月29日某時許止，連續在上開處所，以將甲基
    安非他命置入玻璃球吸食器內燃燒施用其煙之方式，連續施
    用甲基安非他命多次。嗣為警於94年11月1 日凌晨2 時許，
    在國道3 號公路西向72公里處（屬桃園縣龍潭鄉境內）查獲
    ，並扣得甲○○所有供其施用之毒品海洛因2 包（驗餘淨重
    0.43公克）及其所有用以施用海洛因之注射針筒1 支。
二、證據：
    (1)被告甲○○於本院訊問中之自白。
    (2)臺灣尖端先進生技醫藥股份有限公司濫用藥物檢驗報告1
      份、扣案物照片2幀。
    (3)扣案毒品海洛因2 包（驗餘淨重0.43公克）、已使用之注
      射針筒1 支等物。
    (4)法務部調查局鑑定通知書1份。
三、本案件犯罪事實，業據被告甲○○於本院行準備程序中為有
    罪之陳述，由本院合議庭裁定由受命法官獨任進行簡式審判
    程序，後經檢察官聲請協商程序，經檢察官與被告及辯護人
    於審判外達成協商之合意，且被告已認罪，其合意內容為：
    被告願受科刑範圍為施用第一級毒品部分處有期徒刑10月，
    施用第二級毒品部分處有期徒刑7 月，應執行有期徒刑1 年
    3 月。經查上開合意並無刑事訴訟法第455 條之4 第1 項所
    列情形，且經檢察官聲請依協商程序判決，本院爰不經言詞
    辯論，於協商合意範圍內為協商判決。扣案之不明粉末經鑑
    驗結果，含毒品海洛因成分（驗餘淨重0.43公克），有法務
    部調查局鑑定通知書1 份在卷可稽，依毒品危害防制條例第
    18條第1 項前段規定，應沒收銷燬之。又扣案被告所有用以
    施用毒品海洛因之注射針筒1 支及用以盛裝上開毒品海洛因
    ，便於其攜帶毒品之塑膠袋2 只（袋重0.5 公克）等物，均
    為被告所有用以施用海洛因使用之物，此經被告供承在卷，
    故前開物品係屬被告所有供犯罪使用之物，依刑法第38條第
    1 項第2 款之規定沒收之。
四、公訴人就被告於94年8 月下旬某日起至上揭本院認定之94年
    10月29日某時前之期間內，亦有連續施用甲基安非他命多次
    之犯行，固未起訴，但此部分之犯罪事實與本案經起訴之犯
    罪事實，既為連續犯而為裁判上一罪，檢察官就犯罪事實一
    部起訴，依刑事訴訟法第267 條規定，其效力及於全部，本
    院自應併與審理之。
五、公訴意旨另以：被告自94年7 月下旬某日起至本院前開認定
    之94年8 月下旬某日該次施用海洛因犯行前之期間內，亦有
    連續施用海洛因之犯行，認被告就此部分亦涉犯毒品危害防
    制條例第10條第1 項之連續施用海洛因罪嫌云云。惟查，被
    告於警詢中係供稱：其斷續有施用海洛因3 至4 月，最後一
    次是於94年10月31日下午6 時許，在彰化交流道附近之公共
    廁所裡施打海洛因等語，及於偵查中供稱：其於94年7 月間
    出獄，出獄後於10月28日左右開始施用，最後一次是10月31
    日等語，復於本院審理中供稱：其是從94年8 月下旬某日起
    開始施用毒品海洛因等語明確，而扣案毒品海洛因及注射針
    筒等物，僅足作為被告確有施用海洛因犯行之佐證，無法憑
    以認定被告之施用毒品起迄時間為何。是以，公訴人就此部
    分所起訴之犯行，依卷存之事證，並無其他證據可佐，故公
    訴意旨認被告自94年7 月下旬某日起至本院前開認定之94年
    8 月下旬某日該次施用海洛因犯行前之期間內，亦有連續施
    用毒品海洛因之犯行云云，即不能證明，本院就此部分原應
    為無罪之諭知，惟公訴人認此部分與上開有罪部分有連續犯
    之裁判上一罪關係，爰不另為無罪之諭知。
六、應適用之法條：刑事訴訟法第455 條之4 第2 項、第455 條
    之8 、第273 條之1 第1 項，毒品危害防制條例第10條第1
    項、第2 項、第18條第1 項前段，刑法第11條、第56條、第
    47條、第51條第5 款、第38條第1 項第2 款。
七、協商判決除有刑事訴訟法第455 條之4 第1 項第1 款於本訊
    問程序終結前，被告撤銷協商合意或檢察官撤回協商聲請者
    ；第2 款被告協商之意思非出於自由意志者；第4 款被告所
    犯之罪非第455 條之2 第1 項所定得以協商判決者；第6 款
    被告有其他較重之裁判上一罪之犯罪事實者；第7 款法院認
    應諭知免刑或免訴、不受理者情形之一，及違反同條第2 項
    「法院應於協商合意範圍內為判決；法院為協商判決所科之
    刑，以宣告緩刑或2 年以下有期徒刑、拘役或罰金為限」之
    規定者外，不得上訴。
八、如有前項得上訴之情形者，得自收受判決送達之日起10日內
    ，向本院提出上訴書狀，上訴於第2 審法院。
中    華    民    國    95    年    3     月    7     日
                  刑事第九庭  法  官  胡芷瑜
以上正本證明與原本無異。
                              書記官  李珈慧
中    華    民    國    95    年    3     月    13    日
附錄論罪科刑之法條依據：
毒品危害防制條例第十條
施用第一級毒品者，處六月以上五年以下有期徒刑。
施用第二級毒品者，處三年以下有期徒刑。


司法院資訊處製作；財團法人民間司法改革基金會備份。
